【裁判字號】    95,訴,1308
【裁判日期】    950627
【裁判案由】    毒品危害防制條例
【裁判全文】
臺灣板橋地方法院刑事判決              95年度訴字第1308號
公  訴  人  臺灣板橋地方法院檢察署檢察官
被      告  甲○○
                    （現另案在臺灣宜蘭監獄執行）
上列被告因違反毒品危害防制條例案件，經檢察官提起公訴（九
十五年度毒偵字第二五九九號）及移送併案審理（九十五年度毒
偵字第三四六九號、第三六二０號），本院改依簡式審判程序審
理，並判決如下：
    主  文
甲○○連續施用第一級毒品，累犯，處有期徒刑拾月；又連續施
用第二級毒品，累犯，處有期徒刑陸月，扣案之安非他命壹包（
實秤毛重零點貳肆伍公克）沒收銷燬。應執行有期徒刑壹年貳月
，安非他命壹包（實秤毛重零點貳肆伍公克）沒收銷燬。
    事  實
一、甲○○前於民國九十二年間，因施用毒品案件，經臺灣臺北
    地方法院以九十二年度毒聲字第九八七號裁定送觀察、勒戒
    後，認無繼續施用毒品之傾向，於九十二年六月十一日執行
    完畢出所，並經臺灣臺北地方法院檢察署檢察官以九十二年
    度毒偵字第一一三一號為不起訴處分確定；復因施用毒品案
    件，經本院於九十三年九月二日以九十三年度簡字第三四三
    五號判決有期徒刑四月，如易科罰金以三百元折算一日確定
    ，並於九十三年九月二十四日易科罰金執行完畢；再因施用
    第一級毒品海洛因案件，由臺灣板橋地方法院檢察署檢察官
    以九十四年度核退毒偵字第一六六三號起訴，經本院於九十
    四年十一月二十五日以九十四年度訴字第二二九七號判處有
    期徒刑八月，並於九十四年十二月二十六日確定（現正執行
    中）。詎其仍不知悔改，於前次觀察、勒戒執行完畢五年內
    ，復分別基於施用第一級毒品海洛因、第二級毒品安非他命
    之概括犯意，自九十四年十二月下旬某日起至九十五年四月
    三日晚間八時止，在臺北縣三重市○○○路二三０巷八號五
    樓住處、臺北縣板橋市縣○○道○段一八九號馥都飯店內，
    以注射針筒將海洛因摻水加以注射及將安非他命置於吸食器
    內加火燒烤等方式，分別連續施用第一級毒品海洛因及第二
    級安非他命多次。先於九十五年一月十日下午一時許，在臺
    北縣蘆洲市○○街二十六巷二十二號四樓之一為警查獲，經
    警將其尿液送驗後呈鴉片類及安非他命類陽性反應；復於九
    十五年二月一日上午五時五十五分許，在臺北縣中和市○○
    路○段五六二號七樓七０五室內為警查獲，並當場扣得安非
    他命一包（實秤毛重零點二四五公克）；再於九十五年四月
    三日晚間八時四十分許，在臺北縣三重市○○○路二三０巷
    八號五樓住處為警查獲。
二、案經臺北縣政府警察局三重分局報告臺灣板橋地方法院檢察
    署檢察官偵查起訴及移送併案審理。本院於準備程序進行中
    ，被告就被訴事實為有罪之陳述，經告知被告簡式審判程序
    之旨，並聽取當事人之意見後，裁定進行簡式審判程序。
    理  由
一、認定被告甲○○犯罪所憑之證據
（一）被告甲○○於本院準備程序、審理中之自白。
（二）台灣檢驗科技股份有限公司濫用藥物檢驗報告三件（分別
      附於臺灣板橋地方法院檢察署九十五年度偵字第一六０一
      號案卷第四十二頁、九十五年度偵字第二七一六號案卷第
      三十八頁、九十五年度毒偵字第三六二０號案卷第九頁）
      。
（三）扣案安非他命一包（實秤毛重零點二四五公克）及行政院
      衛生署管制藥品管理局九十五年三月十六日管檢字第０九
      五０００一三七六號檢驗成績書一紙（附於臺灣板橋地方
      法院檢察署九十五年度偵字第二七一六號案卷第三十七頁
      ）。
（四）本院九十四年度訴字第二二九七號判決書、臺灣板橋地方
      法院檢察署刑案資料查註紀錄表、臺灣高等法院被告前案
      紀錄表各一件。
二、核被告甲○○所為，係犯毒品危害防制條例第十條第一項、
    第二項之施用第一級毒品海洛因罪及第二級毒品安非他命罪
    。又被告施用前後非法持有第一級毒品海洛因、第二級毒品
    安非他命之低度行為，均已為施用之高度行為所吸收，不另
    論罪。被告先後多次施用第一級毒品海洛因、第二級毒品安
    非他命，均時間緊接，所犯構成要件各相同，顯係分別基於
    概括犯意而為，均為連續犯，應各論以一罪，並依連續犯之
    規定分別加重其刑。查被告甲○○有如事實欄所示之前科犯
    行，其於有期徒刑執行完畢五年以內再犯本件有期徒刑以上
    之罪，為累犯，應依法分別遞加重其刑。又被告所犯上開連
    續施用第一級毒品海洛因及連續施用第二級毒品安非他命等
    罪，犯意各別、行為互殊，應予分論併罰。公訴人雖僅就被
    告於九十五年一月十日下午四時二十三分許為警採尿前廿六
    、九十六小時內某時分別施用第一級毒品海洛因、第二級毒
    品安非他命之犯行提起公訴，惟被告前開其餘施用第一級、
    第二級毒品犯行，與業經起訴部分有連續犯之裁判上一罪關
    係，為起訴效力所及，且經檢察官以九十五年度毒偵字第三
    四六九號、第三六二０號案件移送本院併案審理，本院自得
    併予審究，附此敘明。爰審酌被告素行狀況，且前已有施用
    毒品紀錄，竟又為本件犯行，顯見其戒除毒癮之意志力薄弱
    ，並考量施用毒品乃自戕行為，所生危害非鉅，暨被告坦承
    犯行，犯後態度尚稱良好等一切情狀，分別量處如主文所示
    之刑，併定應執行刑如主文所示。
三、扣案安非他命一包（實秤毛重零點二四五公克）係毒品危害
    防制條例所列第二級毒品，為當場查獲之毒品，且包裝袋與
    安非他命已無法完全析離，應依毒品危害防制條例第十八條
    第一項前段之規定宣告沒收銷燬之。
四、如不服本件判決，得自收受送達之日起十日內，向本院提出
    上訴狀。
據上論斷，應依刑事訴訟法第二百七十三條之一第一項、第二百
九十九條第一項前段，毒品危害防制條例第十條第一項、第二項
、第十八條第一項前段，刑法第十一條前段、第五十六條、第四
十七條、第五十一條第五款，判決如主文。
本案經檢察官王聖涵到庭執行職務。
中    華    民    國    95    年    6     月    27    日
                  刑事第九庭  法  官  連 育 群
以上正本證明與原本無異。
如不服本判決應於送達後十日內向本院提出上訴狀。
                              書記官  郭 宇 修
中    華    民    國    95    年    6     月    27    日
附錄本案論罪科刑法條全文：
毒品危害防制條例第十條
  施用第一級毒品者，處六月以上五年以下有期徒刑。
  施用第二級毒品者，處三年以下有期徒刑。


司法院資訊處製作；財團法人民間司法改革基金會備份。
